【裁判字號】    95,上更(一),353
【裁判日期】    950629
【裁判案由】    毒品危害防制條例
【裁判全文】
臺灣高等法院刑事判決             95年度上更(一)字第353號
上  訴  人
即  被  告  戊○○
                    （現於臺灣臺北看守所羈押中）
指定辯護人  本院公設辯護人丙○○
上  訴  人
即  被  告  丁○○
                      3號
義務辯護人  林契名律師
上列上訴人因違反毒品危害防制條例案件，不服臺灣桃園地方法
院93年度訴字第1949號，中華民國94年11月 7日第一審判決（起
訴案號：臺灣桃園地方法院檢察署93年度偵字第12576號、第139
17號），提起上訴，經判決後，由最高法院發回更審，本院判決
如下：
    主  文
原判決關於戊○○部分及丁○○販賣第二級毒品部分均撤銷。
戊○○販賣第一級毒品，處有期徒刑拾肆年。扣案附表三編號一
所示之毒品（不含空包裝）沒收銷燬之，扣案附表三編號一所示
之空包裝、編號三至六所示之物沒收。未扣案販賣毒品所得之新
臺幣壹仟元沒收之，如全部或一部不能沒收時，以其財產抵償之
；又共同連續販賣第二級毒品，處有期徒刑拾年。扣案附表三編
號二所示之毒品（不含塑膠袋及標籤紙）沒收銷燬之。扣案附表
三編號二所示之柒只塑膠袋、編號三、四所示之物沒收。未扣案
販賣毒品所得之新臺幣壹萬柒仟元沒收之，如全部或一部不能沒
收時，以其財產抵償之。應執行有期徒刑貳拾年。扣案附表三編
號一、二所示之毒品（不含空包裝、塑膠袋及標籤紙）沒收銷燬
之，扣案附表三編號一所示空包裝、編號二所示柒只塑膠袋、編
號三至六所示之物沒收。未扣案販賣毒品所得共新臺幣壹萬捌仟
元沒收之，如全部或一部不能沒收時，以其財產抵償之。
丁○○連續幫助販賣第二級毒品，處有期徒刑肆年。
    事  實
一、戊○○意圖營利，並基於概括犯意，自92年10月間起，以所
    持用之行動電話門號做為聯絡工具，連續多次販賣第二級毒
    品安非他命予乙○○、己○○（使用0000000000號行動電話
    門號）、陳瓊貝（使用0000000000號行動電話門號）、陳曉
    君（使用0000000000號行動電話門號）、李慧昀（綽號「小
    奇」，使用0000000000號行動電話門號）及庚○○（使用00
    00000000號行動電話門號）等人（販賣對象、時間、地點、
    金額及次數詳如附表一所示）。復另行起意，以所持用之00
    00000000號行動電話門號，販賣第一級毒品海洛因予甲○○
    一次（時間、地點、金額如附表二所示）。而丁○○係戊○○之妻，二人同住於桃園縣平鎮市○○路南勢2段457巷23弄
    3 號，明知戊○○從事販賣第二級毒品安非他命，仍基於幫
    助之犯意，於戊○○無法接聽來電購買安非他命之人電話時
    ，即代為接聽，再轉由戊○○與購買之人洽談金額、數量及
    交貨時間、地點。嗣因警方監聽戊○○所使用之上開行動電
    話發覺有異後，於93年8 月10日上午10時許，持搜索票至戊○○、丁○○上開住處搜索，當場扣得戊○○所有如附表三
    所示之物（不含編號二所示之7張標籤紙）而查知上情。
二、案經臺北縣政府警察局板橋分局及內政部警政署刑事警察局
    分別報請及移送臺灣桃園地方法院檢察署檢察官偵查起訴。
    理  由
壹、證據能力部分：
一、按被告以外之人於審判外之陳述，雖不符前四條之規定，而
    經當事人於審判程序同意作為證據，法院審酌該言詞陳述或
    書面陳述作成時之情況，認為適當者，亦得為證據。當事人
    、代理人或辯護人於法院調查證據時，知有第159條第1項不
    得為證據之情形，而未於言詞辯論終結前聲明異議者，視為
    有前項之同意，刑事訴訟法第159條之5定有明文。查被告戊○○、丁○○及其等辯護人於原審均當庭同意將監聽內容作
    為證據，有原審準備程序筆錄在卷可考。且本件監聽係經臺
    灣桃園地方法院檢察署簽發93年桃檢清仁監字第000074號通
    訊監察書合法監聽，被告及辯護人於本院對該監聽內容之證
    據能力亦不爭執，本院審酌監聽內容係在被監聽人不知情下
    ，當屬真實對話，自得適當作為證據，依法應有證據能力。
二、依大法官會議釋字第 582號解釋意旨，共同被告於被告案件
    中係屬證人，法院應踐行人證之法定調查程序，始具有證據
    能力；而共同被告於被告案件中之警詢、偵查中陳述，因被
    告無從為詰問，而有礙被告之對質詰問權，應無證據能力。
    再法院就被告之案件對其他共同被告或與被告有共犯關係之
    人調查，均應依人證之調查程序傳喚該共同被告或共犯到場
    ，命其立於證人之地位而為陳述，並通知被告，使被告有與
    之對質及詰問其現在與先前陳述之瑕疵的機會，以確保其對
    質詰問權，並藉以發現實體真實（最高法院94年度臺上字第
    1776號判決意旨參照）。依上開大法官會議解釋及最高法院
    判決意旨，法院如於共同被告以證人身分到庭陳述，訊問被
    告對共同被告之審判外陳述有何意見，並准許被告對於共同
    被告當庭及先前陳述進行詰問，即已賦予被告對於共同被告
    對質詰問機會，此時共同被告於審判外陳述之瑕疵，應已治
    癒，而具有證據能力。查被告戊○○、丁○○及同案被告甲○○於警詢、偵查或原審本於被告身分所供，被告戊○○及
    同案被告甲○○業於原審以證人身分到庭陳述，並經被告戊○○、丁○○及其等辯護人當庭交互詰問，有筆錄在卷可考
    。則被告戊○○及同案被告甲○○於警詢、偵查或原審所供
    ，對於被告戊○○、丁○○應有證據能力。
三、按被告以外之人於偵查中向檢察官所為之陳述，除顯有不可
    信之情況者外，得為證據。刑事訴訟法第159條之1第2 項分
    別定有明文。查證人乙○○於偵查中所為證言，固屬被告以
    外之人於審判外之言詞陳述，惟證人乙○○於偵查中所證，
    均係於自由意志下所為陳述，並經具結，自無顯不可信之情
    形，依刑事訴訟法第159條之1第2 項規定，自有證據能力。
貳、戊○○部分
一、訊據上訴人即被告戊○○於本院審理時坦承於附表一所示之
    時地，販賣乙○○等人第二級毒品安非他命之犯行，核與證
    人乙○○、己○○、陳瓊貝、陳曉君、李慧昀、庚○○等人
    於原審及本院審理時證述情節相符，復有附表三所示之物（
    不含編號二所示之7 張標籤紙）扣案可證。而扣案如附表編
    號一所示之白色粉末及編號二所示之白色結晶經送鑑定結果
    ，認分別係第一級毒品海洛因及第二級毒品安非他命，有法
    務部調查局鑑定通知書及行政院衛生署管制藥品管理局檢驗
    成績書各1 紙附卷可參（見93年度偵字第12576號卷第151頁
    、第153 頁）。且被告戊○○販賣第二級毒品安非他命予乙○○等人之經過，亦經原審勘驗監聽內容屬實，並有上開監
    聽譯文在卷可考。足見被告戊○○自白販賣第二級毒品安非
    他命予乙○○等人，確與事實相符。
二、被告戊○○雖另辯稱：販賣安非他命予己○○及庚○○各僅
    有 2次而已等語，然證人己○○於本院本審證稱：向戊○○
    購買安非他命10次，每次1000元，都是戊○○本人將毒品交
    給我等語；證人庚○○亦證稱：向戊○○買安非他命 3次，
    由戊○○開車來交付毒品等語（見本院本審卷95年 6月15日
    審判程序筆錄）。證人己○○、庚○○於本院本審均明確指
    證向被告戊○○購買安非他命之次數；被告戊○○亦坦承並
    無記載販賣毒品安非他命之次數（見本院本審卷95年6 月15
    日審判程序筆錄第8 頁），且被告戊○○係販賣多人安非他
    命，自難記憶清楚，自應以證人己○○、庚○○所稱為真實
    。另證人乙○○就向被告戊○○購買毒品安非他命之次數，
    於偵查中結稱「二、三次」；及至原審則證稱「二次」、三
    次、或「三次」，先後指證不一，亦不明確；而被告戊○○
    於本院本審供稱販賣乙○○二次安非他命。證人乙○○就向
    被告戊○○購買安非他命之次數既然記憶不清，依罪疑唯輕
    ，應認被告戊○○係販賣乙○○二次安非他命。
三、被告戊○○販賣陳曉君二次安非他命，雖一次因陳曉君未依
    約前來；另一次則係被告戊○○囑咐陳曉君暫勿前來取貨，
    致未完成交易。然被告戊○○於原審及本院均坦承與陳曉君
    已談妥交易安非他命之金額、地點，並承諾出售陳曉君各50
    0 元及1000元之安非他命。被告戊○○顯已著手實施販賣安
    非他命之行為，乃因嗣後未能交貨而未得逞，此部分自屬販
    賣未遂。
四、訊據被告戊○○固坦承曾交付一包海洛因予甲○○之事實，
    然矢口否認有販賣第一級毒品海洛因犯行，辯稱：當時是帶
    甲○○向藥頭購買，只是幫甲○○調貨而已。惟甲○○於偵
    查中以被告身分供稱：93年7月17日晚上9點我有打電話給戊○○要買毒品，但沒有買到，之前在93年7 月初時在他老婆
    家（即現址）有跟他買過一次1000元的海洛因，我是知道戊○○有貨等語；雖甲○○經檢察官諭知具結義務及偽證處罰
    ，並於具結後改稱：剛剛說向戊○○買毒品的過程是我給他
    錢，他幫我去買，因他說他身上沒有毒品，所以打電話去調
    等語（見93年度偵字第12576號卷第106頁、第107 頁）。及
    至原審及本院本審亦附和被告戊○○供詞證稱：戊○○是幫
    我調貨，我有與戊○○一同前往等語。然甲○○於原審就調
    貨之地點、前往調貨所使用之交通工具、提供海洛因之藥頭
    姓名等重要情節，與被告戊○○所供全然不同（見原審卷（
    一）第100至109頁），已見甲○○於原審及本院本審所證，
    不足採信。再甲○○於警詢供稱：93年7 月17日21時27分10
    秒時之監聽譯文「A：拿東西。B：拿什麼。A：軟的。B：我
    老婆家。」的意思是因當時戊○○那裡沒貨，所以我沒有向
    他買等語（見同上偵字第12576 號偵查卷第42頁），及至原
    審復供稱：我有請戊○○去拿過一次毒品海洛因，1 包差不
    多0.2 公克，直接交給他1000元，他說不要，我一直拜託他
    ，他才幫我拿等語（見原審卷（一）第104頁、第105頁）。
    而被告戊○○於偵查中坦承：93年7 月初起開始賣毒品，都
    是在平鎮市賣，海洛因1000元0.2公克、安非他命0.5公克，
    ……今天查扣的0000000000、0000000000兩支電話就是我用
    來販賣毒品的工具等語（見同上偵字第12576號偵查卷第101
    頁至第103頁），且經原審勘驗93年7月15日下午3時06 秒之
    監聽內容所示：「A （即發話者戊○○）：你那邊現在細的
    好嗎？B （即受話者葉怡軒）：昨天有接一批但不怎麼樣，
    今天要再接，怎樣。A：我的都出完了，外面找不到。B：好
    ，我等一下回電給你。」被告戊○○並自承「細」代表海洛
    因，顯見被告戊○○係一次大量購入海洛因後，再分批出售
    。又倘被告戊○○販入海洛因僅係供己施用，當無以電動研
    磨機加入葡萄糖研磨稀釋，同時備置大量分裝袋盛裝之必要
    ；然被告戊○○自承：扣案之研磨機是用來磨海洛因、葡萄
    糖，一邊研磨一邊稀釋等語，且扣案分裝袋多達184 只，益
    見被告戊○○係販入毒品海洛因後，先以葡萄糖稀釋，再分
    裝出售他人。依上開事證所示，甲○○應係要向被告戊○○
    購買海洛因，適因被告戊○○當時缺貨，甲○○始將一千元
    交付被告戊○○，再由被告戊○○向他人販入轉售甲○○。
    被告戊○○辯稱係代甲○○調貨，委無可採。
五、按海洛因及安非他命價格均屬昂貴，取得不易，並為政府嚴
    加查緝之毒品，凡為販賣之不法勾當者，苟無利可圖，應無
    甘冒被查緝法辦重刑之危險，無償為他人購入之可能，且被
    告戊○○與甲○○、乙○○、己○○、陳瓊貝、陳曉君、李
    慧昀及庚○○等人間並非親故至交，更無甘冒重刑，一再為
    其等無償取得海洛因或安非他命之理。尤以被告戊○○於販
    入海洛因後，復以葡萄糖稀釋，再分裝出售，足證被告戊○○係有從中賺取買賣差價牟利之意圖及事實。事證明確，被
    告戊○○販賣安非他命及海洛因犯行均堪以認定。
參、丁○○部分
一、訊據被告即上訴人丁○○矢口否認有幫助被告戊○○販賣安
    非他命犯行，辯稱：因與戊○○為夫妻關係，僅係偶而接聽
    過0000000000號之行動電話，但未曾聽見有人要向戊○○買
    毒品，亦不知戊○○有販賣他人毒品等語。
二、惟查：被告丁○○於警詢、偵查中供稱：我有幫戊○○接聽
    朋友要買毒品之聯絡電話等語（見同上偵字第 12576號偵查
    卷第35頁背面、第104頁、第105頁）。而被告戊○○於警詢
    亦供稱：我老婆丁○○只是代我接電話，並未實際參與販毒
    行為等語（見同上偵字第12576 號偵查卷第30頁正面）；嗣
    於偵查中供稱：丁○○在我沒空時就幫我接聽電話，沒有一
    起賣等語（見同上偵字第12576 號偵查卷第102頁、第103頁
    ）。若非確有其事，被告丁○○當無於警詢、偵查坦承幫被
    告戊○○接聽朋友購買毒品電話之事，被告戊○○更無誣指
    被告丁○○之可能。足證被告丁○○確有於戊○○無法接聽
    購買毒品之人來電時，代為接聽之事實。再被告丁○○與戊○○係夫妻關係，二人同財共居，案發時警員並於二人臥房
    查獲扣案毒品，被告丁○○自無不知被告戊○○係在販賣毒
    品之理。被告丁○○辯稱未代被告戊○○接聽電話，亦不知
    被告戊○○有販賣毒品之事，不足採信。
三、查被告丁○○固有於戊○○無法接聽購買毒品之人來電時，
    代為接聽之事實，然依被告丁○○自白及被告戊○○所供，
    均未供稱來電係購買安非他命或海洛因，且本件僅能證明被
    告戊○○販賣海洛因一次，證人甲○○並稱係直接與被告戊○○聯繫；卷附監聽電話內容亦無被告丁○○有接聽購買海
    洛因之電話，被告丁○○被訴與被告戊○○共同販賣海洛因
    犯行亦經原審判決無罪確定，依卷內事證，僅足證明被告丁○○係代被告戊○○接聽販賣安非他命之電話。雖證人乙○○於九十三年九月十四日偵查中證稱：我向戊○○買毒品 2
    次，有時候是他太太拿出來，在她家外面便利商店門口給我
    ，有時是戊○○拿給我，據我了解他太太只是偶爾幫他送東
    西、聽電話等語（見同上偵字第12576號偵查卷第148頁）；
    及至原審證稱：我跟戊○○買毒品安非他命2、3次，每次都
    是他太太丁○○拿給我的，是在丁○○家門口交給我等語；
    旋又改稱：跟戊○○買過3次，第1次是向戊○○拿，第2、3
    次是向丁○○拿，2次在他們家門口，1次在便利商店等語（
    見原審卷（一）第139頁至第156頁）。證人乙○○對於向被
    告高明昌購買毒品之次數究係「2次」或「3次」，及交易地
    點係在被告丁○○家「門口」抑或「門口之便利商店」等內
    容，前後證述不一，已難採信。且就何時認識被告戊○○。
    證人乙○○於原審先稱：於九十三年間，當時不認識丁○○
    ；在九十二年、九十一年間未曾向戊○○拿過毒品，是在向
    戊○○拿毒品才見過丁○○這個人等語；經被告辯護人當庭
    詰問「為何偵查中證稱於九十二年十月份起就跟戊○○買過
    毒品？」始又改稱是在九十二年認識被告戊○○，九十二年
    十月分向高明昌購買毒品（見原審卷（一）第140至143頁）
    。以證人乙○○九十四年二月二十二日於原審為上開證言，
    猶記不得係九十三年或九十二年認識被告戊○○，復與被告
    丁○○素不相識，所稱被告丁○○曾交付二次或一次安非他
    命，自難信為真實。參以本件向被告戊○○購買安非他命之
    人即證人己○○、陳曉君、庚○○、李慧昀等人於原審及本
    院本審均未指證於電話中有與被告丁○○洽談買賣毒品安非
    他命，或由被告丁○○交付安非他命之事。自不得僅憑證人
    乙○○先後不一指證，即認被告丁○○有交付乙○○安非他
    命之事實。
四、被告丁○○明知被告戊○○販賣他人安非他命，仍於被告戊○○無法接聽購買毒品之人來電時，代為接聽，自有幫助之
    犯意。雖公訴人認被告丁○○與被告戊○○就上開販賣第二
    級毒品罪，應構成共同正犯。然卷內並無證據證明被告丁○○有於電話中與購毒之人洽談金額、數量及交貨時間、地點
    或親自交貨之事實，參以被告戊○○於警詢、偵查供稱：「
    我老婆丁○○只是代我接電話，並未實際參與販毒行為」、
    「丁○○在我沒空時就幫我接聽電話，沒有一起賣」等語，
    被告丁○○應無參與販賣毒品之構成要件行為，自屬幫助犯
    。公訴人認被告丁○○與被告戊○○就販賣第二級毒品罪部
    分應構成共同正犯，尚有誤會。
肆、核被告戊○○就附表一所示犯行，係犯毒品危害防制條例第
    4條第2項之販賣第二級毒品既遂罪及第5項、第2項之販賣第
    二級毒品未遂罪；就附表二所示犯行，係犯同條例第4條第1
    項之販賣第一級毒品罪。被告丁○○所為，係犯刑法第30條
    第1項、毒品危害防制條例第 4條第2項之幫助販賣第二級毒
    品罪及刑法第30條第1項、毒品危害防制條例第4條第5 項、
    第2 項之幫助販賣第二級毒品未遂罪。被告戊○○多次販賣
    第二級毒品及被告丁○○多次幫助被告戊○○販賣第二級毒
    品犯行，均時間緊接，犯罪構成要件相同，顯係出於概括犯
    意為之，為連續犯，應分別論以連續販賣第二級毒品罪及連
    續幫助販賣第二級毒品罪，並均加重其刑（上開加重，僅就
    法定刑有期徒刑及罰金部分加重，至無期徒刑部分，依刑法
    第65條第1 項規定，不得加重其刑）。公訴人就被告二人販
    賣庚○○、陳瓊貝、己○○、陳曉君等人安非他命部分雖未
    起訴，然與起訴論罪部分有連續犯裁判上一罪關係，本院自
    得一併審理。被告丁○○為幫助犯，應依刑法第30條第2 項
    規定減輕其刑，並先加後減之。被告戊○○所犯之販賣第一
    級、第二級毒品罪，犯意各別，行為不同，應分論併罰。查
    依卷內證據，被告戊○○僅販賣第一級毒品海洛因一包（重
    量0.2公克），所得只有1千元，即觸犯法定本刑為無期徒刑
    、死刑之罪，縱處以最輕之無期徒刑，亦嫌過重，犯罪情狀
    尚堪憫恕，爰依刑法第五十九條規定酌減其刑。
伍、原審對被告二人論罪科刑，固非無見。惟被告丁○○係構成
    幫助犯，原審認與被告戊○○就販賣第二級毒品係共同正犯
    ，尚有未合。再依毒品危害防制條例第18條第 1項規定，得
    諭知沒收並銷燬之者，以查獲之毒品及專供製造或施用毒品
    之器具為限，並不及於毒品之外包裝。而毒品之外包裝有防
    止毒品裸露、逸出及潮濕，並便於攜帶、運輸之作用，自係
    供運輸毒品所用之物，即應依同條例第19條第 1項規定諭知
    沒收（最高法院94年度台上字第7421號判決意旨參照）。本
    件扣案附表三編號二所示之安非他命係含7 只塑膠袋（及標
    籤紙）之外包裝，編號一部分並有空包裝，原判決一併宣告
    沒收銷燬，亦有未洽。被告戊○○上訴，否認有販賣第一級
    毒品罪；及被告丁○○否認犯罪，固均無理由，然原判決關
    於被告戊○○部分及被告丁○○販賣第二級毒品部分既有可
    議，自應由本院撤銷改判。爰審酌被告戊○○為謀一己私利
    ，販賣他人毒品，嚴重危害國民健康；被告丁○○基於夫妻
    情誼，幫助被告戊○○販賣，同時參酌被告二人販賣毒品之
    次數、金額，被告二人平日素行、犯罪手段、犯後態度等一
    切情狀，各量處如主文第二、三項所示之刑，被告戊○○並
    定應執行刑。扣案如附表三編號一、二所示之物品分別為第
    一級毒品海洛因及第二級毒品安非他命，除空包裝及塑膠袋
    （含標籤）外，應依毒品危害防制條例第18條第1 項前段規
    定沒收銷燬之；扣案如附表三編號一所示之空包裝、編號二
    所示之7 只塑膠袋、編號三至六所示之物，均為被告戊○○
    所有並供販賣第一、二級毒品所用之物，應依毒品危害防制
    條例第19條第1 項規定宣告沒收。又該等物品既已扣案，即
    無全部或一部不能沒收之問題，毋庸依同條項規定諭知如全
    部或一部不能沒收時，追徵其價額之必要。至扣案現金4970
    0元、4支行動電話、殘渣袋4個及另1包白色粉末（經鑑定無
    毒品反應），並無證據證明為被告戊○○供本件犯罪所用、
    因犯罪所得之物或屬違禁物，均不予沒收。另本件被告戊○○販賣第二級毒品所得共計17000 元，及販賣第一級毒品所
    得之1000元，雖未扣案，仍應依毒品危害防制條例第19條第
    1 項規定沒收之，如全部或一部不能沒收時，以其財產抵償
    之，惟因其等犯罪所得為金錢，故無同條項所定追徵其價額
    之問題。
陸、公訴意旨另以：（一）被告戊○○販賣第一級毒品海洛因予
    姓名年籍不詳之「彭裕君」與綽號「臭迪」、「小芳」等人
    。（二）被告戊○○、丁○○共同販賣安非他命予姓名年籍
    不詳之「彭裕君」與綽號「臭迪」、「小芳」等人。因認被
    告戊○○此部分涉有販賣第一級、第二級毒品罪嫌；被告丁○○上開部分涉有販賣第二級毒品罪嫌。按犯罪事實應依證
    據認定之，無證據不得認定犯罪事實；被告或共犯之自白，
    不得作為有罪判決之唯一證據，仍應調查其他必要之證據，
    以察其是否與事實相符；刑事訴訟法第154條第2項及第 156
    條第 2項分別定有明文。訊據被告二人均否認有上開犯行，
    而公訴人所指被告二人上開販毒行為，除被告戊○○自白曾
    幫姓名年籍不詳之「彭裕君」與綽號「臭迪」、「小芳」等
    人調過毒品外，別無其他積極證據足證被告二人有上開犯罪
    行為，此部分起訴事實，自屬無法證明。惟公訴人認被告戊○○及丁○○此部份犯行，與上開起訴論罪科刑部分，具有
    連續犯裁判上一罪關係，自均不另為無罪之諭知。
據上論斷，應依刑事訴訟法第369條第1項前段、第364條、第299
條第1項前段，毒品危害防制條例第4條第1項、第2項、第18條第
1項前段、第19條第1項，刑法第11條、第30條、第56條、第59條
、第51條第5 款，判決如主文。
本案經檢察官邱美育到庭執行職務。
中    華    民    國    95    年    6     月    29    日
                  刑事第八庭審判長法  官  鄭文肅
                                  法  官  楊炳禎
                                  法  官  陳國文
以上正本證明與原本無異。
如不服本判決，應於收受送達後10日內向本院提出上訴書狀，其
未敘述上訴之理由者並得於提起上訴後10日內向本院補提理由書
（均須按他造當事人之人數附繕本）。
                                  書記官  蔡棟樑
中    華    民    國    95    年    6     月    29    日
附表一：販賣第二級毒品安非他命
┌──┬─────┬─────────────┬────────────┐
│編號│ 販賣對象 │        時間及地點        │  次數及價格（新台幣）  │
├──┼─────┼─────────────┼────────────┤
│一  │乙○○    │92年10月間起至93年6月間止 │2次各1000元             │
│    │          │桃園縣平鎮市○○路南勢二段│                        │
│    │          │475巷23弄3號或附近便利商店│                        │
│    │          │等處                      │                        │
├──┼─────┼─────────────┼────────────┤
│二  │己○○    │93年5月間起至7月間止      │10次各1000元            │
│    │          │桃園縣平鎮市○○路某加油站│                        │
│    │          │、國道一號高速公路新屋交流│                        │
│    │          │道及桃園縣平鎮市山仔頂附近│                        │
│    │          │等處                      │                        │
├──┼─────┼─────────────┼────────────┤
│三  │陳瓊貝    │93年7月17日下午1時34分許  │1次1000元               │
│    │          │桃園縣八德市某處工地      │                        │
├──┼─────┼─────────────┼────────────┤
│四  │陳曉君    │93年7月17日下午1時9分許及 │2次，然因陳曉君未前往或 │
│    │          │同年月18日晚間7時7分許接聽│戊○○囑其暫勿前往而未遂│
│    │          │電話後                    │                        │
│    │          │桃園縣平鎮市○○路山仔頂某│                        │
│    │          │守望相助亭附近及戊○○之母│                        │
│    │          │經營之香店                │                        │
├──┼─────┼─────────────┼────────────┤
│五  │李慧昀    │93年7月14日及同年月24日   │1次1000元               │
│    │          │桃園縣平鎮市南勢小附近便利│                        │
│    │          │商店及同市山仔頂某守望相助│                        │
│    │          │亭附近便利商店            │                        │
├──┼─────┼─────────────┼────────────┤
│六  │庚○○    │93年7月間                 │3次各1000元             │
│    │          │桃園縣平鎮市○○路山頂段1 │                        │
│    │          │巷52巷19號附近路旁及同市山│                        │
│    │          │仔頂某守望相助亭附近      │                        │
└──┴─────┴─────────────┴────────────┘
附表二：販賣第一級毒品海洛因
┌──┬─────┬─────────────┬────────────┐
│編號│ 販賣對象 │        時間及地點        │   次數及價格（新台幣） │
├──┼─────┼─────────────┼────────────┤
│一  │甲○○    │93年7月初某日             │1次（0.2公克）1000元    │
│    │          │桃園縣平鎮市○○路南勢二段│                        │
│    │          │475巷23弄3號              │                        │
└──┴─────┴─────────────┴────────────┘
附表三：扣案物品
┌──┬─────┬─────────────┬────────────┐
│編號│物      品│數                      量│備                    註│
├──┼─────┼─────────────┼────────────┤
│一  │白色粉末  │十四包（合計淨重五點八三公│扣案，含第一級毒品海洛因│
│    │          │克，空包裝共重四點一一公克│成分                    │
│    │          │）                        │                        │
├──┼─────┼─────────────┼────────────┤
│二  │白色結晶  │七包（含七只塑膠袋及七張標│扣案，含第二級毒品安非他│
│    │          │籤紙，驗餘毛重十一點三０六│命成分                  │
│    │          │公克）                    │                        │
├──┼─────┼─────────────┼────────────┤
│三  │分裝袋    │一百八十四個              │被告戊○○所有而供販賣海│
│    │          │                          │洛因及安非他命所用      │
├──┼─────┼─────────────┼────────────┤
│四  │行動電話  │一支（OKWAP 牌，內含０九三│被告戊○○所有而供販賣海│
│    │          │0000000號SIM 卡一張│洛因及安非他命所用      │
│    │          │）                        │                        │
├──┼─────┼─────────────┼────────────┤
│五  │研磨機    │一臺                      │被告戊○○所有而供販賣海│
│    │          │                          │洛因所用                │
├──┼─────┼─────────────┼────────────┤
│六  │葡萄糖    │十六包                    │被告戊○○所有而供販賣海│
│    │          │                          │洛因所用                │
└──┴─────┴─────────────┴────────────┘
附錄：本案論罪科刑法條全文
毒品危害防制條例第4條第1項、第2項：
製造、運輸、販賣第一級毒品者，處死刑或無期徒刑；處無期徒
刑者，得併科新臺幣 1 千萬元以下罰金。
製造、運輸、販賣第二級毒品者，處無期徒刑或 7 年以上有期徒
刑，得併科新臺幣 7 百萬元以下罰金。
製造、運輸、販賣第三級毒品者，處 5 年以上有期徒刑，得併科
新臺幣 5 百萬元以下罰金。
製造、運輸、販賣第四級毒品者，處 3 年以上 10 年以下有期徒
刑，得併科新臺幣 3 百萬元以下罰金。
製造、運輸、販賣專供製造或施用毒品之器具者，處 1 年以上 7
年以下有期徒刑，得併科新臺幣 1 百萬元以下罰金。
前五項之未遂犯罰之。
刑法第30條第1項：
幫助他人實行犯罪行為者，為幫助犯。雖他人不知幫助之情者，
亦同。
幫助犯之處罰，得按正犯之刑減輕之。


司法院資訊處製作；財團法人民間司法改革基金會備份。
